臺灣高等法院臺中分院刑事裁定　
111年度聲字第1303號
聲  請  人  臺灣高等檢察署臺中檢察分署檢察官     
受  刑  人  涂家誠



上列聲請人因受刑人數罪併罰有二裁判以上，聲請定其應執行之
刑（聲請案號：111年度執聲字第559號），本院裁定如下：
    主  文
涂家誠因犯如附表所示各罪所處之刑，應執行有期徒刑捌年參月
。
    理  由
一、聲請意旨略以：受刑人涂家誠因強盜數罪，先後經判決確定
    如附表。數罪中雖有刑法第50條第1項但書所列情形，惟受
    刑人已請求檢察官聲請定應執行刑，有臺灣南投地方檢察署
    民國111年5月23日是否請求定應執行刑調查表足稽，應依刑
    法第50條第2項、第53條及第51條第5款規定，定其應執行之
    刑，爰依刑事訴訟法第477條第1項規定聲請定其應執行刑等
    語。
二、按裁判確定前犯數罪者，併合處罰之。但有下列情形之一者
    ，不在此限：一、得易科罰金之罪與不得易科罰金之罪。二
    、得易科罰金之罪與不得易服社會勞動之罪。三、得易服社
    會勞動之罪與不得易科罰金之罪。四、得易服社會勞動之罪
    與不得易服社會勞動之罪。前項但書情形，受刑人請求檢察
    官聲請定應執行刑者，依第51條規定定之，刑法第50條定有
    明文。故若受刑人就其所犯數罪所處之各刑，有刑法第50條
    第1項但書之情形，而欲一同併合處罰時，應由受刑人請求
    檢察官向法院聲請定應執行刑，檢察官不得自行依職權逕向
    法院聲請，以維受刑人之權益。
三、經查：
　㈠受刑人涂家誠因犯如附表所示等數罪，經臺灣南投地方法院
    及本院先後判處如附表所示之刑，並經分別確定在案，有各
    該刑事判決及其臺灣高等法院被告前案紀錄表在卷可稽。而
    受刑人所犯如附表所示之各罪，編號1至3所示之罪均為得易
    科罰金、得易服社會勞動之罪，編號4所示之罪則為不得易
    科罰金、不得易服社會勞動之罪，合於刑法第50條第1項但
    書之情形。茲檢察官依受刑人涂家誠之請求聲請合併定其應
    執行之刑，有卷附受刑人111年5月30日「刑法第50條第1項
    但書案件是否請求定應執行刑調查表」可稽，茲檢察官聲請
    定其應執行之刑，本院審核認聲請為正當，應定其應執行之
    刑。
　㈡復依最高法院110年度台抗大字第489號大法庭裁定意旨：「
    定應執行刑，不僅攸關國家刑罰權之行使，於受刑人之權益
    亦有重大影響，除顯無必要或有急迫情形外，法院於裁定前
    ，允宜予受刑人以言詞、書面或其他適當方式陳述意見之機
    會，程序保障更加周全。」本院函知受刑人於文到後5日內
    陳述意見，受刑人於111年6月16日親自收受本院函文後，同
    日具狀表示希望從輕量刑等語，有本院111年6月13日111中
    分高刑竟111聲1303字第005469號刑事庭函（稿）、送達證
    書、本院陳述意見調查表各1份在卷（見本院卷第55至60頁
    ）可稽。
　㈢另附表編號1至3之罪，曾經臺灣南投地方法院以110年度訴字
    第117號判決處應執行有期徒刑9月，並於110年12月16日確
    定在案；則附表編號1至3原裁判關於定應執行刑部分之基礎
    ，將因本院重新裁定而使原定應執行刑當然失效。惟考量法
    律性內部界限之拘束，更不得重於原裁判原定之應執行刑，
    使受刑人陷於更不利之結果，並衡酌受刑人人格、所犯各罪
    侵害法益之異同（編號1至3均為財產上犯罪、罪質相同；編
    號4所保護之法益，除個人財產法益外，尚兼及個人之人身
    自由、身體法益等）、對侵害法益之加重效應及時間、空間
    之密接程度（按編號1至4集中於110年3月19、20、22日間）
    ，刑罰邊際效應隨刑期而遞減及行為人所生痛苦程度隨刑期
    而遞增，考量受刑人復歸社會之可能性，而為整體評價後，
    爰定應執行刑如主文所示。
據上論斷，應依刑事訴訟法第477條第1項，刑法第53條、第51條
第5款，裁定如主文。
中　　華　　民　　國　　111 　年　　6 　　月　　23　　日
            刑事第九庭  審判長法　官　紀　文  勝
                              法　官　姚  勳  昌
                              法　官　賴  妙  雲
以上正本證明與原本無異。
如不服本裁定，應於收受送達後5日內向本院提出抗告書狀。因
疫情而遲誤不變期間，得向法院聲請回復原狀。

                              書記官  林  玉  惠
　　　　　　　　　　　　　　　
中　　華　　民　　國　　111 　年　　6 　　月　　23　　日
受刑人涂家誠定應執行刑案件一覽表
編號  1  2 3 罪名  竊盜 （計2罪） 竊盜 贓物 宣告刑  均處有期徒刑6月  有期徒刑3月 有期徒刑2月 犯罪日期  110.03.19 110.03.22 110.03.19 110.03.20 偵查(自訴)機關年度及案號  南投地檢110年度偵字第1875號等 南投地檢110年度偵字第1875號等 南投地檢110年度偵字第1875號等 最後 事 實 審 法院 臺灣南投地方 法院 臺灣南投地方 法院 臺灣南投地方 法院  案號 110年度訴字第 117號 110年度訴字第 117號 110年度訴字第 117號  判決 日期 110.09.08 110.09.08 110.09.08 確定判決 法院 臺灣南投地方 法院 臺灣南投地方 法院 臺灣南投地方 法院  案號 110年度訴字第 117號 110年度訴字第 117號 110年度訴字第 117號  確定判決日期 110.12.16 （撤回上訴） 110.12.16 （撤回上訴） 110.12.16 （撤回上訴） 得易科、易服社勞否之案件  得易科 得社勞 得易科 得社勞 得易科 得社勞 備註  南投地檢111年度執他字第212號 南投地檢111年度執他字第212號 南投地檢111年度執他字第212號   編號1至3經臺灣南投地方法院110年度訴字第117號判決處應執行有期徒刑9月   

編號  4    罪名  強盜    宣告刑  有期徒刑7年8月    犯罪日期  110.03.19    偵查(自訴)機關年度及案號  南投地檢110年度偵字第1875號等   最後 事 實 審 法院 臺灣高等法院臺中分院    案號 110年度上訴字第 1916號    判決 日期 111.01.13   確定判決 法院 最高法院     案號 111年度台上字第 1814號    確定判決日期 111.04.20   得易科、易服社勞否之案件  不得易科 不得社勞   備註  南投地檢111年度執他字第214號     編號1至3經臺灣南投地方法院110年度訴字第117號判決處應執行有期徒刑9月